【裁判字號】    92,易,79
【裁判日期】    920407
【裁判案由】    竊盜
【裁判全文】
臺灣臺中地方法院刑事判決                            九十二年度易字第七九號
    公  訴  人  臺灣臺中地方法院檢察署檢察官
    被      告  乙○○
右列被告因竊盜案件，經檢察官提起公訴（九十一年度偵字第二二七九八號）及移
併辦（九十二年度偵字第五０二五號），本院判決如左：
    主  文
乙○○連續竊盜，累犯，處有期徒刑玖月，扣案之鑰匙貳支沒收。
    事  實
一、乙○○有違反動產擔保交易法、槍砲彈藥刀械管制條例、多次竊盜前科，其中於
    八十二年間因違反槍砲彈藥刀械管制條例案件，經本院判處有期徒刑三月確定，
    於八十七年五月二十二日執行完畢；又於九十一年間因竊盜案件，經本院於九十
    一年九月六日以九十一年度易字二一五０號判處有期徒刑五月，於九十一年十一
    月八日確定，現執行中。詎其仍不知悔改，復意圖為自己不法所有之概括犯意，
    先於九十一年十月二十七日十五時許，在臺中市○○區○○街二巷二十四之一號
    前，以自備錀匙一支，發動機車引擎之方式，徒手竊取丁○○所有之車牌號碼Ｋ
    ＢＫ─九九七號重型機車（價值約新臺幣八千元），得手後供己使用；再於九十
    一年十月二十九日十七時十分許，騎乘前揭機車，至臺中縣大雅鄉○○路○段五
    二○巷三十四號旁之置料處，自無木板、鐵條等雜物擋住，足以出入之空隙處進
    入該置料處，以徒手搬運之方式，竊取甲○○所有之不銹鋼防盜窗七片（價值約
    新臺幣一萬五千元），將之搬運至機車腳踏板上，得手後已置於自己實力支配之
    下，正欲騎車離去，適於同日十七時三十分許，在臺中縣大雅鄉○○路○段五二
    ○巷三十六號前為巡邏員警查獲，並扣得乙○○所有行竊所用之鑰匙一支及上開
    失竊機車（機車其後已發還予丁○○）。
二、乙○○復承前概括犯意，再於九十二年二月二十七日十八時許，在臺中市○○○
    路○段一四七號前，以自備鑰匙一支，發動機車引擎之方式，徒手竊取丙○○所
    有之車牌號碼ＭＷ六─四八一號重機車（價值約新臺幣三萬元），得手後據為己
    有。嗣於九十二年三月一日十八時許，在臺中市北區松竹黃昏市場廁所內，為警
    查獲，並扣得乙○○所有供行竊所用之鑰匙一支及上開失竊機車（機車其後已發
    還予丙○○）。
三、案經臺中縣警察局豐原分局報請臺灣臺中地方法院檢察署檢察官偵查起訴及臺中
    市警察局第五分局報請臺灣臺中地方法院檢察署檢察官移送併辦。
    理  由
一、訊據被告乙○○對於右揭時地先後竊取機車二部之事坦承不諱，惟對竊取不銹鋼
    防盜窗七片之事辯稱：我以為是不要的云云。惟查，被告右揭竊盜機車及不銹鋼
    防盜窗之犯行，業據被告於警詢及偵訊坦承不諱，核與證人即被害人丁○○、甲○○、丙○○指述之失竊情節相符，並有甲○○之置料處現場相片在卷可佐，復
    有扣案為被告所有供竊取丁○○、丙○○機車所用之鑰匙二支可稽，及被害人丁○○、甲○○、丙○○出具之贓物認領保管收據三紙及車輛竊盜資料個別查詢報
    表、查獲相片在卷可稽。被告雖辯稱：不銹鋼防盜窗七片係放在樹旁邊，我以為
    是不要的云云，惟查，被告亦陳明該處置料場有一部分有以物品遮住入口等語（
    九十二年三月十八日本院審理），再參以失竊現場四周有二面係以木板、鐵片遮
    擋，另一面亦有以雜物遮擋，有現場相片可佐，雖被告得自雜物未完全遮擋之足
    以出入之縫隙進入置料處，然被告應知所有權人已有不欲他人進入，置於其內之
    物品應非所有人有扔棄之意，是被告所辯，顯非可採。事證明確，被告右揭犯行
    堪予認定。
二、核被告乙○○所為，均係犯刑法第三百二十條第一項竊盜罪。被告先後竊盜犯行
    ，時間緊接，所犯構成要件相同，顯係基於概括犯意反覆為之，為連續犯，從一
    重論以一竊盜罪，並依法加重其刑。又被告乙○○前於八十二年間因違反槍砲彈
    藥刀械管制條例案件，經本院判處有期徒刑三月確定，於八十七年五月二十二日
    執行完畢，有臺灣臺中地方法院檢察署刑案資料查註紀錄表在卷可參，其於五年
    內再犯本件有期徒刑以上之罪，為累犯，爰依法加重其刑並遞加之。爰審酌被告
    有違反動產擔保交易法、槍砲彈藥刀械管制條例及多次竊盜前科，且被告最近一
    次竊盜犯行，甫經本院判處有期徒刑五月，經被告上訴臺灣高等法院臺中分院又
    撤回上訴後，於九十一年十一月八日確定，被告竟於該竊盜案件尚未執行前，即
    先後行竊機車二部及不銹鋼防盜窗七片，暨考其竊盜之方法係徒手為之、手段、
    次數、對被害人所致之危害及犯後態度等一切情狀，量處如主文所示之刑。
三、扣案之被告行竊所用之鑰匙二支（九十一年保管字第五七二九號、九十二年保管
    字第一三二三號），係被告所有供行竊所用之物，業據被告於警訊陳明在卷，爰
    依刑法第三十八條第一項第二款沒收。
四、按在最後審理事實法院宣示判決後始行發生之事實，既非該法院所得審判，即為
    該案判決之既判力所不能及。既判力對於時間效力之範圍應以最後審理事實法院
    之宣示判決日為判斷之標準，如認判決在一審確定者，其既判力延伸至確定之時
    ，則於第一審法院宣示判決後因被告逃匿無法送達延宕確定日期，在此期間，被
    告恣意以概括之犯意連續為同一罪名之犯行，而受免訴判決，其有違公平正義原
    則，實非確當，最高法院三十二年上字第二五七八號判例、最高法院八十二年度
    第四次刑事庭會議決議、最高法院八十五年台非字第三四八號均採同旨。查被告
    乙○○前於九十一年八月十二日竊取機車犯竊盜罪，經本院於九十一年九月六日
    以九十一年度易字第二一五０號判處有期徒刑五月，被告提起上訴，嗣經被告撤
    回上訴，於九十一年十一月八日確定等情，有臺灣高等法院被告全國前案紀錄表
    在卷可佐，並經本院調閱九十一年度易字第二一五０號判決核閱無訛，是本件竊
    盜案件如事實欄一之犯罪時間即九十一年十月二十七、二十九日係於上開本院九
    十一年度易字第二一五０號判決後確定前，與該案並無連續犯裁判上一罪之關係
    ，非該案既判力之效力所及，併此敘明。
五、移送併辦九十二年度偵字第五０二五號部分，即「事實欄二」之被告竊取丙○○
    之機車部分，與前開起訴並有罪之「事實欄一」之竊盜犯行，有連續犯之裁判上
    一罪關係，依刑事訴訟法第二百六十七條之規定，應為起訴效力所及，本院自得
    併予審理，附此敘明。
據上論斷，應依刑事訴訟法第二百九十九條第一項前段，刑法第五十六條、第三百二
十條第一項、第四十七條、第三十八條第一項第二款，罰金罰鍰提高標準條例第一條
前段，判決如主文。
中      華      民      國    九十二    年      四      月      七      日
                                        臺灣臺中地方法院刑事第四庭
                                            法  官    黃  家  慧
右正本證明與原本無異。
如不服本判決，應於送達後十日內向本院提出上訴狀(須附繕本)，上訴於台灣高等
法院台中分院。
                                            書記官
中      華      民      國    九十二    年      四      月      八      日
附論罪科刑法條
刑法第三百二十條第一項：
意圖為自己或第三人不法之所有，而竊取他人之動產者，為竊盜罪，處五年以下有期
徒刑、拘役或五百元以下罰金。


司法院資訊處製作；財團法人民間司法改革基金會備份。
